---
title: "Download dos dados"
---

## Mapeamento e caracterização

A Pesquisa NUI compreendeu o desenvolvimento e aplicação de uma metodologia para mapeamento e caracterização dos Núcleos Urbanos Informais, realizada por meio de uma combinação de estratégias: consultas a agentes municipais, verificações remotas com utilização de imagens de satélite, utilização de dados secundários, e em alguns casos, visitas de campo (vistorias).

```{r}
#| echo: false
library(DT)
tb <- data.frame(
  Polo = c("Belo Horizonte",
             "Brasília",
             "Juazeiro do Norte",
             "Marabá",
             "Porto Alegre",
             "Recife"),
  Download = c("<a href=''>Shapefile</a> · <a href=''>Excel</a> · <a href=''>csv</a>",
               "<a href=''>Shapefile</a> · <a href=''>Excel</a> · <a href=''>csv</a>",
               "<a href=''>Shapefile</a> · <a href=''>Excel</a> · <a href=''>csv</a>",
               "<a href=''>Shapefile</a> · <a href=''>Excel</a> · <a href=''>csv</a>",
               "<a href=''>Shapefile</a> · <a href=''>Excel</a> · <a href=''>csv</a>",
               "<a href=''>Shapefile</a> · <a href=''>Excel</a> · <a href=''>csv</a>")
)
DT::datatable(tb,
          escape = FALSE,
          rownames = FALSE,
          filter = "none",
          autoHideNavigation = TRUE,
          options = list(dom = "t",
                         ordering = FALSE,
                         pageLength = 6,
                         columnDefs = list(list(width = '50%', targets = list(1))))) #|>
  #DT::formatStyle(columns = c(1, 2), fontSize = '75%')
```

:::{.callout-important}
## Atenção

Essa base de dados não possui validade como cadastro municipal. Consulte o levantamento oficial de núcleos urbanos informais com as secretarias municipais.
:::

```{r}
#| echo: false
library(DT)
tb <- data.frame(
  'Arquivos suplementares' = c("Dicionário de dados",
             "Ficha de campo",
             "Tutorial para preenchimento da Ficha de Campo e conceitos utilizados"),
  Download = c("<a href=''>PDF</a>",
               "<a href=''>PDF</a>",
               "<a href=''>PDF</a>")
)
datatable(tb,
          escape = FALSE,
          rownames = FALSE,
          filter = "none",
          autoHideNavigation = TRUE,
          options = list(dom = "t",
                         ordering = FALSE,
                         pageLength = 6,
                         columnDefs = list(list(width = '15%', targets = list(1)))))
```

## Superfícies de probabilidade

Com o intuito de auxiliar na identificação de Núcleos Urbanos Informais, foi desenvolvida uma metodologia que indica a probabilidade de presença de NUI nos territórios. Essas superfícies de probabilidade podem ser utilizadas como um plano adicional de informação para subsidiar trabalhos de campo e/ou para análise da qualidade de bases de dados existentes. Os modelos foram construídos a partir da integração de dados secundários de fontes distintas (Censo Demográfico 2010, Cadastro Único etc.) em uma grade celular com 100m de lado (compatível com a Grade Estatística do IBGE).

[Download em breve](#superfícies-de-probabilidade)
